【裁判字號】    89,上易,2975
【裁判日期】    891030
【裁判案由】    毀棄損壞
【裁判全文】
臺灣高等法院臺中分院刑事判決                  八十九年度上易字第二九七五號
    上  訴  人  臺灣臺中地方法院檢察署檢察官
    被      告  甲○○
    選任辯護人  陳榮昌
右上訴人，因被告毀棄損壞案件，不服臺灣臺中地方法院八十九年度易字第二二０四
號，中華民國八十九年十月三十日第一審判決（起訴案號：臺灣臺中地方法院檢察署
八十九年度偵字第七四八八號、第一０一八八號），提起上訴，本院判決如左：
    主  文
上訴駁回。
    事實及理由
一、本案經本院審理結果，認第一審判決以被告甲○○，損壞他人之麥克風電線、電
    話機，足以生損害於他人，量處罰金壹仟伍佰元，並諭知如易服勞役，以三百元
    折算一日。經核其認事用法及量刑均無不當，應予維持，並引用第一審判決書記
    載之事實、理由及證據（如附件）。又原審判決書之事實欄有關「洪文聰」之記
    載有誤，均應補正為「丙○○」。
二、檢察官上訴意旨略稱被告甲○○毀損之際，同時辱罵主席丙○○，並於其主持會
    議之際扯斷其桌上之麥克風等物，其毀損行為顯係以強暴行為公然侮辱丙○○而
    涉有刑法第三百零九條第二項罪嫌，與其辱罵被害人「幹你娘」等語所涉嫌之刑
    法第三百零九條第一項之基本構成要件相同之犯罪事實，難謂無連續犯關係，而
    其毀損行為與加重公然侮辱犯行，有牽連關係，雖檢察署八十九年偵字第一０一
    八八號案件，被害人丁○○係以市民代表會主席名義申告被告毀損，惟因八十九
    年偵字第七四八八號被害人丙○○僅申告另一被告劉伯堂侮辱，並未就甲○○之
    公然侮辱、加重公然侮辱部分申告而未提起公訴，但丙○○既已就公然侮辱另行
    申告，告訴人容或不一，但該告訴行為已經補正，依審判不可分原則，該公然侮
    辱犯行自應為毀損之起訴效力所及，原審未一併審理並退回併辦，自有未合，因
    而提起上訴，請求救濟云云，固非無見。但查，依檢察官之起訴書所載，另一被
    告劉伯堂被起訴於八十八年十二月（應係十一月之誤）二十三日上午於臺中縣太
    平市代表會開會時，對當時之主席丙○○有毀損、傷害、侮辱罪嫌，檢察官雖認
    該三罪間有牽連關係，惟原審係依數罪併罰而判決，未據檢察官或該被告劉伯堂
    提起上訴之情事，有該案卷可稽，是檢察官上訴所指被告甲○○所犯同年十一月
    二十四日之毀損犯行，與被害人丙○○另行申告之甲○○侮辱犯行間，有裁判上
    一罪之關係，是否堪採，容有可疑。次查，被告甲○○於同年十一月二十三日之
    會場並未同時開口侮辱丙○○，二十四日之毀損物品且已修復之事實，有被害人
    丙○○所具之告訴狀可憑，並據其於本院九十年二月二十日審理時所不否認，亦
    有該日開會錄影帶所翻譯之譯本在卷可稽（參見原審卷九一至一０六頁），復據
    證人丁○○於本院九十年一月十一日調查時陳明在卷，則被告於本院辯稱伊於二
    十四日對丙○○貼海報等行為係抗議其昨天會議主持不公，該麥克風等物品已修
    復，原審判決後因而未提起上訴云云，尚非不可採信。
三、再查，檢察官於偵查中所勘驗之二十四日開會錄影帶之結果，並未呈現被告有出
    言辱罵丙○○之情事，有該筆錄可憑（參見七四八八號偵查卷七二頁），經本院
    於九十年一月三十日勘驗時，當日原先主席係丁○○，後改由倪芳榮擔任主席，
    被告始與在代表席座位之丙○○起爭執，二人前後有許多言語爭執，並有其他代
    表加入發言，被告拿起麥克風及電話丟擲以前，均無揚稱穢語，被告爭執中並踼
    丙○○之桌子時，雖有口出一言，但音量不清楚，無法聽出真正內容，待被告離
    開丙○○之位置返回自己座位發言時，始有「王八蛋」言語之事實，有本院之勘
    驗筆錄可稽，並為被告所不爭執，經核與被害人丙○○嗣後所提出之該日開會錄
    影譯本內容無異（參見本院卷五十至六一頁），茲依被害人所提該日開會之譯本
    ，除有「王八蛋」、「無恥，不要臉」外，並無三字經之紀錄可據，則檢察官上
    訴指稱被告對主席丙○○有口出『幹你娘』字語云云，即難採信。又依二十四日
    開會之譯本所示，該日被告要被害人道歉時，被害人認自己主持會議並無不公而
    堅不道歉，二人之數度爭執中，被告均無穢語之陳稱，當時主席檯另有倪芳榮在
    擔任主席，該代表會主席丁○○且坐於被害人丙○○之旁，不時在勸阻，則被告
    前往被害人座位貼海報並要被害人道歉不成，因而扯斷麥克風、電話及丟擲文件
    等舉動，是否確係在侮辱丙○○，自有可疑，被告辯稱伊之舉動係在抗議被害人
    前一日主持會議不公云云，難認無憑。此外，被告均無對被害人另行有其他不雅
    之肢體語言，亦有該錄影帶可憑，則被告於毀損等行為後，縱有在該地點或返回
    伊位置時揚稱「王八蛋」之語，是否堪認具有侮辱犯意，仍有可疑，且是否堪認
    係與該毀損犯行有裁判上一罪之關係，更有研求餘地，則原審就被告被起訴之毀
    損犯行依法判決罰金，且將併辦之侮辱犯行，檢還檢察官依法處理，經核自無不
    合。檢察官未能具體指稱被告有出言「幹你娘」，已有未合。且當時被害人並非
    係主席，被告如有該言語，何以與毀損罪間，有裁判上一罪關係，未據檢察官再
    具體載明之，參酌原審就劉伯堂犯行所採之見解，應認檢察官之上訴為無理由，
    自應予駁回。至被告請求傳喚證人邱秀惠乙節，依本院勘驗錄影帶之結果，佐以
    被害人所提之譯本，核無必要，附此敘明。
四、檢察官之上訴既為無理由，其向本院先後併辦之八十九年偵字第一七八四四號等
    五宗卷，及八十九年度偵字第八七五四號案卷，自應檢還檢察官依法處理，併此
    敘明。
據上論結，應依刑事訴訟法第三百七十三條、第三百六十八條，判決如主文。
本案經檢察官乙○○到庭執行職務
中      華      民      國      九十     年       二      月    二十七  日
                                    臺灣高等法院臺中分院刑事第二庭
                                          審判長法  官  羅  禮  政
                                                法  官  陳  欣  安
                                                法  官  蔡  聰  明
右正本證明與原本無異。
不得上訴。
                                                書記官    瑞  芳
中      華      民      國      九十     年       三      月      一    日
刑法第三百五十四條：
毀棄、損壞前二條以外之他人之物或致令不堪用，足以生損害於公眾或他人者，處二
年以下有期徒刑、拘役或五百元以下罰金。                                  Ｉ


司法院資訊處製作；財團法人民間司法改革基金會備份。
